# 一个信贷资产证券化业务

提问人：面壁九年 时间：2016-04-07 15:40:09
酱紫，一个信贷资产证券化信托业务，我报告期是2015-11-1到2015-12-31 但是信托产品计息期是2015-11-1到2016-1-20。 2015年发起行收到了贷款户的本息，但是2016-1月才划款到资管行账户[img]file:///C:
¥Users¥201507946¥AppData¥Roaming¥Tencent¥QQ¥Temp¥U[3PW]_5W~5QQ_E5YYLCHM1.gif[/img]， 1 月 26 日进行了相关费用的支出和本息分配。企业认为虽然是 2016 年 1 月到账资管行，但是该部分资金 2015 年已经从贷款户收回，要反映在报表上，但总觉得怪怪的，不应该反映在报表上。。。。。求大神援助@chenyiwei

回答人：chenyiwei
请说明： 1 、你讨论的会计处理是针对哪个会计主体？ 2 、如果是讨论投资人的会计处理，则投资人在账面上如何核算对该信托产品的投资？是否作为可供出售金融资产？ 3 、从信托产品的条款看，信托产品何时对投资人具有分配款项和支付本息的义务？

提问人：gtcpa 之路 时间：2016-11-18 22:36:47
根据财政部的 2005 年的信贷资产证券化试点会计处理规定，“发起机构已将信贷资产所有权上几乎所有（通常指95%或者以上的情形，下同）的风险和报酬转移时，应当终止确认该信贷资产，请教陈版如何计量出95%及以上的风险和报酬已经转移，有无风险计量模型？十分感谢！

回答人：chenyiwei
应当需要对风险转移程度的定量测算。但我本人手头无此类模型。抱歉！